【裁判字號】    91,訴,994
【裁判日期】    920423
【裁判案由】    商標異議
【裁判全文】
臺北高等行政法院判決                              九十一年度訴字第九九四號
                              .
    原      告  駿議實業有限公司
    代  表  人  甲○○董事長.
    訴訟代理人  戊○○
                丁○○
    被      告  經濟部智慧財產局
    代  表  人  蔡練生（局長）
    訴訟代理人  丙○○
    參  加  人  日常皮飾開發有限
                公司
    代  表  人  乙○○董事）.
右當事人間因商標異議事件，原告不服經濟部中華民國九十一年一月十日經訴字第○
九一○六一○○一四○號訴願決定，提起行政訴訟，並經本院裁定命參加人獨立參加
本件被告之訴訟。本院判決如左：
    主  文
原告之訴駁回。
訴訟費用由原告負擔。
    事  實
壹、事實概要：
    緣原告前於民國（以下同）八十九年七月十三日以「WISE DUCK 及圖」服務標章
    ，指定使用於商標法施行細則第四十九條所定商品及服務分類表第三十五類之各
    種皮包、帶扣、織帶、緞帶、絲帶、布料、皮革、人造皮、腰帶、衣服及靴鞋之
    零售服務，向被告申請註冊，經被告核准列為審定第一四七二一七號服務標章（
    以下簡稱系爭服務標章，如附圖一）。嗣參加人以系爭服務標章有違商標法第七
    十七條準用第三十七條第六、七、十二及十三款之規定，對之提出異議，並檢具
    註冊第四七一五二九、五六一三四六、五六一三四七、五九六六○四號商標（以
    下合稱據以異議商標，如附圖二）為證據。案經被告審查，認系爭服務標章有違
    商標法第七十七條準用第三十七條第十二款之規定，於九十年十月十六日以中台
    異字第九○一二九○號服務標章異議審定書為系爭第一四七二一七號「WISE DU-
    CK及圖」服務標章之審定應予撤銷之處分。原告不服，提起訴願，遭駁回後，遂
    向本院提起行政訴訟，本院因認本件撤銷訴訟之結果，參加人之權利或法律上利
    益將受損害，乃依行政訴訟法第四十二條第一項規定，依職權裁定命參加人獨立
    參加本件被告之訴訟。
貳、兩造聲明：
一、原告聲明：求為判決
１、訴願決定及原處分均撤銷。
２、命被告作成異議不成立之處分。
二、被告聲明：求為判決如主文所示。
、兩造爭點：
    系爭服務標章與據以異議商標是否構成近似？有無違反系爭服務標章異議審定時
    商標法第三十七條第十二款之規定？
一、原告陳述：
１、按商標圖樣「相同或近似於他人同一商品或類似商品之註冊商標者，不得申請註
    冊。」固為商標法第三十七條第十二款所明定，惟其適用應以兩商標構成相同或
    近似為前提，而判斷商標之是否近似，應施以隔離通體觀察，以辨其有無使人產
    生混淆、誤認之虞以為斷。又商標之近似與否，應就一般消費者對該商標如何了
    解，能否引起混同、誤認之虞以為斷，亦即應總括其全體，就外觀、名稱、觀念
    加以觀察。至於商標中之一部分特易引起消費者之注意，因該一定部份之存在而
    發生或增加商標之識別功能者，雖亦須就該一部分加以比對觀察，然此係為得全
    體觀察之正確結果之一種方法，並非某一定部分相同或近似，該商標即屬近似之
    商標（改制前行政法院七十年判字第一三九五號判決參照）。亦即判斷商標之近
    似與否，應就兩商標之圖樣，施以總括全體之隔離觀察為原則，倘使兩商標圖樣
    之寓目印象明確，不致因其一商標之存在，而聯想到另一商標，並發生不能辨別
    之情形者，即無近似可言。
２、本件系爭服務標章係由外文 「WISE DUCK」及「一圓框內置全鴨圖」所組成之聯
    合式商標圖樣，反觀據以異議商標圖樣，係由中文「紳士鴨」或「達克公爵」及
    上下二排外文「GENTLEMAN DUCK」及「長嘴圓頭黑臉平實拘謹鴨頭」所構成之商
    標圖，就其圖形相較，二者除有「全鴨」與「鴨頭」之別外，前者在設色上為「
    具有花紋線條之鴨身搭配空心線條之鴨頭」，後者為「黑色實體白色長嘴之鴨頭
    」；就設計上而言，前者為「悠閒閉目養神之全鴨」，後者為「平實拘謹向前之
    鴨頭」；前者頸部戴有花狀之項鍊，後者頸部繫有領結，兩圖形即有三分之二以
    上不同之處，整體而言，二造商標圖形無論外觀、觀念、意匠，予人印象均不同
    ，亦無致使一般消費者產生混淆誤認之虞。況系爭服務標章之稱法為「智慧鴨」
    、「WISE DUCK」 與據以異議商標之「達克公爵」、「紳士鴨」、「GENTLEMAN
    DUCK」在市場上即有明顯區隔，實不致使消費者產生混淆誤認之情事。
３、事實上，「鴨」係屬大自然之產物，依一般人之日常經驗中乃屬常見之生物，故
    不應允任何人專斷使用，況舉凡以「鴨圖」申請註冊於皮包產品經被告核准註冊
    者即多達二十六件，由此可證「鴨圖」或「鴨頭圖」已成為「弱勢」商標，無從
    單獨表彰商品，而應併就二商標圖樣中之其他構成部分作通體觀察為是，就本件
    而言，本件系爭服務標章之外文「WISE DUCK」與據以異議商標之外文「GENTLE-
    MAN DUCK」乃極易區別，此點可由皮包產品以「DUCK」為商標即多達三十九件，
    衣服產品以「DUCK」為商標多達四十六件、鞋子產品以「DUCK」為商標多達二十
    九件等即可獲得進一步證實，然參加人卻指稱系爭商標因有「DUCK」字樣即與據
    以異議商標構成近似，實與常理有違。又被告率謂「二者均為圓形外框內置側身
    、頭向左、頸繫領結、神情相彷彿之鴨子設計圖」，顯然被告未慮及二造商標之
    整體圖樣，將圖形中之「鴨頭」與「鴨身」分割，刻意單獨將系爭服務標章之「
    鴨頭」部分與據以異議商標之「鴨頭」放大比對，顯失公正，蓋被告放大的「鴨
    子的頭」，是每一隻鴨子都必有之物，如系爭服務標章中沒有「鴨頭」者，與怪
    獸何異？「鴨頭」豈能等同於「鴨子」？又，其比對時怎可將不具獨創性之「鴨
    頭」作為比較商標近似與否之唯一依據？卻忽略其他更重要之外文及鴨身圖形部
    分，被告所為草率之審定，實難令原告甘服。
４、「鴨圖」經常被採用作為商標圖樣之一部分，是無獨謂系爭標章不得註冊之理由
    ：舉凡以「鴨圖」為商標在我國已有多達二九四件被申請註冊，其乃各類商品經
    常可見之圖形，殊無因參加人取得「鴨頭圖」之專用權，即得恣意干涉他人以不
    同之「鴨圖」申請註冊之理，茲臚列部分商標註冊資料：
(1)、註冊第六二六四七五、七五五八三一、九五二九八一號及九五五六三二號：該等
    商標圖樣皆以鴨圖為設計主題，亦皆具有據以異議商標「鴨頭圖」之特色－「圓
    弧滑順之頭部線條、扁長之嘴形」，且皆於同類皮包產品併存至今，由此可證雖
    皆以同一種自然生物為設計主題，只要其設計旨趣有別，構圖截然可分，外觀足
    以令人清處辨識，即無近似可言。
(2)、註冊第七五四○五三號「鴨圖」及註冊第八九二三○一、八六四四○八號：該等
    商標於市場上隨處可見，且由於「鴨圖」被不同產銷者大量使用在各類商品上，
    互相沖淡，故具有「鴨圖」商標之知名度難以累積，因此參加人自認據以異議商
    標已具知名度，自應有所限制，而被告草率擴大解釋據以異議商標「鴨頭圖」之
    含蓋範圍，實有違誤。
(3)、註冊第七五一八五二、七四七四九七、八六二○一八號、註冊第三九二二二三、
    三八九九三一、三八七二八八號、及註冊第二五八八○五號：該等商標皆以「鴨
    頭圖」為設計主題，由此可知，同樣以「鴨頭圖」為商標者，亦為他人所易於思
    及創作，而消費者已被教導如何區辨不同鴨圖之品牌特色。
(4)、註冊第一○四五一八號及註冊第四八四五一二號：由此份資料可知據以異議商標
    之「鴨頭圖」非屬參加人所首創甚明，參加人極可能抄襲他人之商標而來。
(5)、註冊第四八四五一二號及註冊第八四○八七八號：依舉重明輕之法理，註冊第八
    四○八七八號亦以「鴨頭圖」為設計重點，其與據以異議商標之「鴨頭圖」近似
    之程度當較本件系爭標章之「鴨圖」為高，然消費者皆可易於區辨其不同之處，
    由此當可凸顯本件理應註冊之合法性。
５、「WISE DUCK 及圖」確係原告所自創，而與本件系爭服務標章圖形相同申請註冊
    於皮包及帶扣產品亦皆獲被告核准註冊在案，同時於該等產品中亦有與據以異議
    商標同時併存之情形，如併存於皮包產品之註冊第九六六二○八、八三一三二三
    號與註冊第四七七一六五、四六八二三四號商標，於帶扣產品之註冊第八二七二
    九六號與註冊第四八○四九九號，由此可證，被告多數委員亦認同該商標與據以
    異議商標非屬近似乃為不爭之事實。再者，原告於市場銷售該商標商品時，皆未
    發現消費者將該商標與據以異議商標產生聯想並致混淆誤購之情事，況原告於銷
    售該商標產品時，皆標榜「WISE DUCK」（智慧鴨），其與據以異議商標之「GE-
    NTLEMAN DUCK」（紳士鴨或達克公爵）具有相當大之差異，乃屬完全不同之商標
    名稱，益加容易分辨。
６、原告另舉以「雞頭」、「雞圖」於他類服務（餐廳）獲准註冊之案例，例如註冊
    第九○六八九、八○七八○、二○五○四、八一三二○、八三三七一、二一一二
    五、九五五一五、八五三四五號；又皆以「馬頭」、「全馬圖」同時併存於皮包
    產品如註冊第三七五一四四、一二七九四三、六八七六六四、九五四三八、七三
    二七五七、二一一八四三、七七三九四二、七八三四三六、三三五七四五號等及
    併存於皮帶扣產品如註冊第一六九○二四、一七四四七六、一五○八八五、一一
    九三一四號等，類此案例，不勝枚舉，原告僅欲說明，若依被告將各圖樣以「雞
    頭」、「雞圖」或「馬頭」、「馬圖」作比較，豈不認定由第二位之後所有申請
    圖樣者皆屬近似商標乎？顯見被告對本件所為之審定，並不客觀，有違其一致性
    及公平性之審查態度。
７、平心而論，對於「獨創性」之商標，如「IBM」、「ACER」、「SONY」 、「普騰
    」、「龍貓圖」或「ET圖」．．．等，係過去所未曾見過，由於經申請人獨創使
    用後，後人始知有該等商標者，我們應抱持尊重態度，甚至該等商標獲得擴大範
    圍之保護，吾等亦覺合理。但對於一般常用字眼如「第一」、「優美」或大自然
    產物如「鱷魚」、「貓」、「狗」、「馬」、「豹」、「雞」、「鴨」．．．等
    圖形，由於其本身即易於為一般人所思及創作，同時該等大自然產物本身即具備
    其基本形態，故其保護範圍當有一定之範圍，不應毫無限制擴張，就如「鱷魚圖
    」而論，有張口、扭頭、站立、爬行．．．．等，凡其形態不同、消費者易於辨
    識，即得以併存；就本件而言，「鴨頭圖」不外乎「扁扁的嘴」、「圓弧滑順之
    頭部」，若再予以變化即無法顯示鴨的原貌，故而在眾多鴨圖商標中，即有「鴨
    頭」、「半鴨」、「全鴨」等差別；亦或展翅、站立、轉頭之區別，且市面上到
    處充斥者鴨圖之商品。最令原告百思不解的是，何以據以異議商標之「鴨頭圖」
    可以擴及保護至「全鴨」造型？難道據以異議商標之平實「鴨頭圖形」具備「獨
    創性」之要件？原告在此願再舉一實例以供本院參酌，就衣服類而言，同樣以「
    鴨頭圖」為商標者即有註冊第四八四五一二、八四○八七八、七五八二四四、四
    ○七七七一及九五六三五○號等，其中註冊第八四○八七八號「奈雅niya及圖」
    、註冊第七五八二四四號「金長鴻貴族鵝及圖CCH NOBILITY GOOSE」其圖形同樣
    以鴨頭圖為重點且頸部亦繫有領結，若依舉重明輕之法理，該等圖形應較本件二
    造商標圖樣近似程度更高，既然其皆已於衣服類產品中併存而未造成混淆，則將
    更凸顯本件系爭服務標章理應註冊之合法性。除此之外，於肉食產品亦有類此案
    例情形，茲臚列於後：註冊第一○四五一八號「CHERRY VALLEY & DEVICE」商標
    與註冊第三七二一三七號「銀王及圖」商標併存，顯然地，註冊第一○四五一八
    號之「鴨頭圖」與據以異議商標之「鴨頭圖」極為相近，而註冊第三七二一三七
    號則同樣以「鴨頭圖」為商標圖樣之主要部分，既然二造商標已共存近十年之久
    ，益加彰顯本件系爭服務標章與據以異議商標無混淆誤認之事實。何況註冊第一
    ○四五一八號商標早於六十七年四月四日即已提出申請，顯係早於據以異議商標
    之申請日七十八年三月逾十年，可見「鴨頭圖」並非屬參加人所首創或獨創，參
    加人也有可能係仿襲他人商標而來，故對於被告擴大保護據以異議商標之含蓋範
    圍，原告難以心服。
８、被告在他件同為鴨子圖案商標異議案件中，曾作出以下之見解：「．．．鴨子係
    存在於大自然之動物，．．．，以鴨子圖案作為商標圖樣或其主要部分之一，申
    請註冊於各類商品者，所在多有，識別性較為薄弱」，又參諸最高法院九十年度
    台上字第八一四號判決：「商標所具識別性之強度，與其受保護之範圍密切相關
    ，其愈具有識別性者，所受保護之範圍愈廣，其所具識別性愈低者，所受保護之
    範圍相對縮小。」準此，在判斷本件系爭服務標章與據以異議商標是否構成近似
    時，不得單就識別性較弱之據以異議商標「鴨頭」圖予以比較，事實上據以異議
    商標尚有附加中文「達克公爵」、「紳士鴨」或英文「GENTLEMAN DUCK」，或於
    圖形外圈圍成花紋裝飾圖案，或有橢圓形、正方形外框等商標圖樣，已足資與原
    告之系爭服務標章「WISE DUCK」（智慧鴨）作區別。
９、原告另提供一以大自然動物造型為商標圖樣之案例－最高行政法院九十二年度判
    字第一五七號判決，該判決之見解「惟以自然界之某動物造型為商標圖樣獲准註
    冊，僅排除該相同或近似造型之圖樣，並非該動物之任何造型均在排除之列，不
    得以其所表現者為同一種動物，即一概認係觀念上近似」。準此，本件應參酌該
    判決之相同見解始屬正確。
１０、本件系爭服務標章之「智慧鴨圖」於市場之行銷已達五年，行銷期間原告皆標示
    「駿議實業有限公司」，並未刻意與參加人之「紳士鴨圖」相混淆，且系爭服務
    標章係屬中低價位產品，而據以異議商標屬高價位產品，其市場及消費者已有區
    隔，同時消費者亦可輕易辨識二造商標之不同。再者，商標係社會生活之產物，
    附隨商品流通及專用權人長久使用而累積商譽，是商標本身之註冊有無違法情事
    ，應本客觀事實加以觀察，原告自八十六年使用該商標圖樣以來至今已達五年餘
    ，早為消費者所認同及信賴，二造商標之差異性亦容易為一般大眾所辨識。
、綜上所陳，系爭服務標章「WISE DUCK 及圖」不論圖形之意匠、形態、外觀皆與
    據以異議商標大異其趣，非屬近似商標，又系爭服務標章於市場行銷時從未有致
    消費者將其與據以異議商標之產品發生誤認誤購之情形，其商品之信譽及產品品
    質亦為消費者所認同及信賴，且商標法之立法意旨在保護消費者使不致誤認誤購
    仿襲商標之商品，而商標是否造成消費者混淆誤認，往往因審定人員之不同，而
    形成所謂「個案有別」之紛亂情形，事實上，是否造成消費者之混淆誤認，只有
    實際求證於公眾才屬客觀公正。今參加人既未附上任何消費者因誤認系爭服務標
    章為參加人所製之商品等誤購事證，亦未為任何問卷調查之客觀求證，其所持論
    據自失於客觀、片面而不足採。依前所述，證明：(1)二造標章非為近似；(2)本件
    系爭服務標章並無抄襲他人商標或標章之情形；(3)本件系爭服務標章為原告自創
    品牌，並無不公平競爭目的之情形；(4)並無使一般消費者發生誤信之情形。因此
    ，本件應無商標法第三十七條第十二款規定之適用，被告所為之審定，顯屬不當
    ，請判決如原告訴之聲明。
二、被告陳述：
１、服務標章圖樣「相同或近似於他人同一營業或類似營業之註冊服務標章者」，不
    得申請註冊，為商標法第七十七條準用第三十七條第十二款所明定。而判斷兩服
    務標章近似與否，應本客觀事實，依具有普通知識之一般消費者施以普通之注意
    ，異時異地隔離觀察，有無引起混同誤認之虞以為斷。服務標章在外觀、觀念或
    讀音方面有一構成近似者，即為近似之服務標章。所謂類似服務，應依一般社會
    通念，市場交易情形，並參酌該服務之性質、內容、對象或場所等各種相關因素
    判斷之，復為同法施行細則第十五條第三項所規定。又服務標章所表彰之營業，
    如為供應特定商品之服務，而該商品與他人商標指定使用之商品相同或類似者，
    即應認屬同一或類似。不能以其一為表彰服務之營業，一為表彰商品，而謂兩者
    不生同一或類似之問題（改制前行政法院七十三年度判字第七九四號判決意旨參
    照），合先敘明。
２、本件審定第一四七二一七號「WISE DUCK 及圖」服務標章圖樣上之鴨子設計圖，
    相較於據以異議之註冊第四七一五二九、五六一三四六、五六一三四七、五九六
    六○四號等件商標圖樣上之鴨子設計圖，二者均為圓形外框內置側身、頭向左、
    頸繫領結、神情相彷彿之鴨子設計圖，於異時異地隔離觀察，極易發生同一系列
    商標之聯想，而產生混同誤認之虞，應屬近似之服務標章／商標；又系爭服務標
    章所指定使用之「各種皮包之零售」服務，其服務內容係主要提供消費者選購皮
    包商品，與參加人據以異議商標指定使用「書包、手提箱袋、旅行袋、皮夾」商
    品，二者商品性質、功能、行銷管道極為雷同，依一般社會通念，二造服務標章
    ／商標所指定使用之服務與商品，應屬類似之服務／商品，揆諸上開說明，本件
    服務標章之申請註冊，自有首揭法條規定之適用。至原告另舉註冊第四六六六五
    八號等商標併存註冊乙節，核其商標／服務標章圖樣不同、案情有別，且商標事
    件依個案審查，自難比附援引，執為本件服務標章應准註冊之論據。
３、綜上論述，被告之原處分洵無違誤，請判決如被告答辯之聲明。
三、參加人陳述：
    參加人之商標在國內已是著名商標，原告是刻意仿冒參加人之商標，且係整體仿
    冒，鴨頭加領結之商標是參加人所獨創，消費者常拿原告公司之產品到參加人公
    司要求修理，故已造成消費者之混淆。
    理  由
一、按服務標章圖樣相同或近似於他人同一服務或類似服務之註冊服務標章者，不得
    申請註冊，為系爭服務標章異議審定時商標法第七十七條準用第三十七條第十二
    款所明定。而衡酌兩服務標章是否近似，應以具有普通知識經驗之消費者，於消
    費時施以普通所用之注意，有無混同誤認之虞判斷之，同法施行細則第五十條準
    用第十五條第一項定有明文。又所謂類似服務，應依一般社會通念、市場交易情
    形，並參酌該服務之性質、內容、提供者、行銷管道及場所或對象等各種相關因
    素判斷之，同法施行細則第十五條第三項亦有明文。再者，服務標章所表彰之營
    業，如為供應特定商品之服務，而該商品與他人商標指定使用之商品相同或類似
    者，即應認屬同一或類似，尚不能以其一為表彰服務之營業，一為表彰商品，而
    謂兩者不生同一或類似之問題，復有改制前行政法院七十三年度判字第七九四號
    判決意旨可資參照。
二、本件系爭審定第一四七二一七號「WISE DUCK 及圖」服務標章圖樣係由寓目明顯
    之鴨子設計圖及外文「WISE DUCK」 所組成，被告以系爭服務標章圖樣上之鴨子
    設計圖，與參加人據以異議之註冊第四七一五二九、五六一三四六、五六一三四
    七、五九六六○四號等件商標圖樣上之鴨子設計圖相較，二者均為圓形外框內置
    側身、頭向左、頸繫領結且神情相彷彿之鴨子設計圖案，於異時異地隔離觀察，
    極易使消費者產生同一系列商標之聯想，而發生混同誤認之虞，應屬近似之標章
    ；又系爭服務標章指定使用於各種皮包之零售服務，其服務內容係提供消費者選
    購皮包商品，與據以異議商標所指定使用之書包、手提箱袋、旅行袋及皮夾等商
    品，二者商品性質、功能及行銷管道極為雷同，依一般社會通念，兩標章所指定
    使用之服務及商品應屬類似，是系爭服務標章之申請註冊，自有首揭法條規定之
    適用，乃為系爭服務標章之審定應予撤銷之處分。原告不服，循序提起訴願及本
    件行政訴訟。
三、原告於本件行政訴訟中訴稱，系爭服務標章不論圖形之意匠、形態、外觀皆與據
    以異議商標大異其趣，非屬近似商標，又系爭服務標章於市場行銷時從未有致消
    費者將其與據以異議商標之產品發生誤認誤購之情形，其商品之信譽及產品品質
    亦為消費者所認同及信賴，且商標法之立法意旨在保護消費者使不致誤認誤購仿
    襲商標之商品，而商標是否造成消費者混淆誤認，往往因審定人員之不同，而形
    成所謂「個案有別」之紛亂情形，事實上，是否造成消費者之混淆誤認，只有實
    際求證於公眾才屬客觀公正。今參加人既未附上任何消費者因誤認系爭服務標章
    為參加人所製之商品等誤購事證，亦未為任何問卷調查之客觀求證，其所持論據
    自失於客觀、片面而不足採。因此，本件應無商標法第三十七條第十二款規定之
    適用云云。惟查：
１、本件審定第一四七二一七號「WISE DUCK 及圖」服務標章圖樣上之鴨子設計圖，
    相較於據以異議之註冊第四七一五二九、五六一三四六、五六一三四七、五九六
    六○四號等件商標圖樣上之鴨子設計圖，二者均為圓形外框內置側身、頭向左、
    頸繫領結、神情相彷彿之鴨子設計圖，於異時異地隔離觀察，極易發生同一系列
    商標之聯想，而產生混同誤認之虞，應屬近似之服務標章／商標；又系爭服務標
    章所指定使用之「各種皮包之零售」服務，其服務內容係主要提供消費者選購皮
    包商品，與參加人據以異議商標指定使用「書包、手提箱袋、旅行袋、皮夾」商
    品，二者商品性質、功能、行銷管道極為雷同，依一般社會通念，二造服務標章
    ／商標所指定使用之服務與商品，應屬類似之服務／商品，揆諸上開說明，本件
    服務標章之申請註冊，自有首揭法條規定之適用，且核無問卷調查之必要。
２、原告所舉國內外廠商以鴨圖或外文「DUCK」作為商標圖樣之一部分申准註冊於皮
    包、衣服及鞋子類等商品諸案例，核與系爭服務標章圖樣有別，案情各異，尚難
    比附援引，執為系爭服務標章應准註冊之論據；而所訴被告核准其審定第九六六
    二○八、八三一三二三號商標與參加人註冊第四七七一六五、四六八二三四號商
    標併存於皮夾、皮包等商品，及其註冊第八二七二九六號商標與參加人註冊第四
    八○四九九號商標併存於鈕扣、拉鍊、扣條等商品乙節，核屬另案是否妥適問題
    ，要難執為本件之論據，況參加人已另案對之向被告分別提出異議或申請評定；
    又被告認系爭服務標章既依首揭商標法第七十七條準用第三十七條第十二款規定
    撤銷其審定，即毋庸審究其是否尚有違反同法條第六、七及十三款之規定，經核
    亦無不合。
四、綜上所述，原告之陳詞均不可採，則被告所為異議成立，系爭第一四七二一七號
    「WISE DUCK 及圖」服務標章之審定應予撤銷之處分，揆諸首揭規定，並無違誤
    ，訴願決定予以維持，亦無不合。原告徒執前詞，訴請撤銷訴願決定及原處分，
    並命被告作成異議不成立之處分，均無理由，應予駁回。
五、本件事證已臻明確，兩造其餘攻擊防禦方法與本件判決結果不生影響，故不逐一
    論述，併此敘明。
據上論結，本件原告之訴為無理由，爰依行政訴訟法第九十八條第三項前段判決如主
文。
中    華    民    國      九十二      年      四      月    二十三      日
                              臺 北 高 等 行 政 法 院 第 二 庭
                                    審 判 長 法    官 徐瑞晃
                                             法    官 李得灶
                                             法    官 吳慧娟
右為正本係照原本作成。
如不服本判決，應於送達後二十日內，向本院提出上訴狀並表明上訴理由，如於本判
決宣示後送達前提起上訴者，應於判決送達後二十日內補提上訴理由書（須按他造人
數附繕本）。
中    華    民    國      九十二      年      四      月    二十三      日
                                             書 記 官 劉道文


司法院資訊處製作；財團法人民間司法改革基金會備份。
